# 划拨性质的土地和房产能否确认为投资性房地产？

提问人：numberxu123 时间：2023-09-28 15:34:26
公司取得的权利性质为“划拨”性质的土地和房产，用于对外出租，是否符合投资性房地产的定义？

回答人：chenyiwei
根据《企业会计准则第 3 号——投资性房地产》第二条：“投资性房地产应当能够单独计量和出售”。
证监会会计部《上市公司 2022 年年度财务报告会计监管报告》：
五、其他确认与计量问题
（一）错误地将不能单独出售的房屋计入投资性房地产
根据企业会计准则及相关规定，投资性房地产，是指为赚取租金或资本增值，或两者兼有而持有的房地产。投资性房地产应当能够单独计量和出售。
审阅分析发现，部分上市公司的办公大楼仅能整体出售，不能分拆部分楼层出售。上市公司将部分楼层用于对外出租，并错误地将其作为投资性房地产核算。由于对外出租的部分楼层不能单独出售，因此不满足投资性房地产的确认条件，不应当作为投资性房地产处理。
由于划拨方式取得的土地和房产不能出售，故不满足确认为投资性房地产的条件，只能确认为固定资产。

提问人：numberxu123 时间：2023-10-10 18:33:35
谢谢陈老师！
还想请教一下，如果权利性质是“划拨/市场化商品房”（土地是划拨，房屋是商品房），房屋能否自由交易，是否确认为投资性房地产？

回答人：chenyiwei
还是不可以。权属不完整。